---
title: "<center><br>Modelo Predicción de Rehospitalizaciones</br>"
Date: "<center>Marzo de 2018</center>"
output: html_notebook
---

<br><div style="text-align: justify">
El objetivo es desarrollar e implementar un modelo de predicción de rehospitalizaciones para apoyar los programas de evitabilidad post-hospitalaria. El análisis se realizará con información propia del individuo (características sociodemográficas) y datos recolectados por el personal hospitalario, para un periodo de tiempo de dos años y medio que va desde 2016 hasta 2018 </br>

```{r, message = FALSE, warning = FALSE, echo = FALSE, eval =TRUE}
rm(list = ls())
library(readxl) #lectura de archivo excel
library(dplyr) #procesamiento de datos 
library(ggplot2) # visualizacion graficos
library(ggcorrplot)
library(VIM) # visualizacion y analisis datos perdidos
library(RColorBrewer) #paletas de colores
```
<h3>Entendimiento de los Datos</h3>

El archivo contiene registros que corresponden a eventos de rehospitalizaciones y se encuentra detallado a nivel de cada evento hospitalario. En total son 1718 registros, 49 variables, de las cuales se hace un descarte y quedan las siguientes:
```{r, message = FALSE, warning = FALSE, echo = FALSE, eval =TRUE}
data_rehosp_s <- read_xlsx("data_rehosp_s.xlsx",na = c("na", "NA", "null", "NULL"))
data_rehosp_s %>%
  select(-Ciudad_Contacto_Nombre_rehosp, 
         -Ciudad_Atencion_Nombre, 
         -Ciudad_Atencion_Nombre_rehosp,
         -Dni_Proveedor, 
         -Dni_Proveedor_rehosp, 
         -Proveedor,
         -Proveedor_rehosp,
         -INDICE, 
         -Categoria_Dx_Id, 
         -Categoria_Dx_Ingreso_Id, 
         -Categoria_Dx_Egreso_Id,
         -Categoria_Dx_Id_rehosp,
         -Categoria_Dx_Ingreso_Id_rehosp,
         -Categoria_Dx_Egreso_Id_rehosp,
         -Codigo_Diagnostico_Op_Ingreso, 
         -Codigo_Diagnostico_Op_egreso, 
         -Codigo_Diagnostico_Op_Ing_rehosp, 
         -Codigo_Diagnostico_Op_Egr_rehosp,
         -Fecha_Ingreso_Hosp, 
         -Fecha_Egreso_Hosp, 
         -Fecha_Ingreso_ReHosp, 
         -Fecha_Egreso_ReHosp, 
         -Estado_Egreso, 
         -Estado_Egreso_rehosp,
         -Rehospitalizacion) %>%
  rename(edad = Edad_Hospitalizacion, 
         estrato = Estrato_Vivienda,
         ingreso = Rango_Ingresos_Desc,
         est_civil = Estado_Civil,
         genero = Genero,
         marcas = cantidad_marcas,
         ramo = Ramo_Id,
         ciudad = Ciudad_Contacto_Nombre,
         diag1 = Codigo_Diagnostico_Op,
         quirur1 = Quirurgico,
         dias_hosp1 = Numero_Dias_Hospitalario,
         dias_uci1 = Numero_Dias_Uci,
         dias_uce1 = Numero_Dias_Uce,
         pago_diag1 = Valor_Pagado_Diagnostico,
         sig_hosp = Dias_Sig_Hosp,
         diag2 = Codigo_Diagnostico_Op_REHOSP,
         quirur2 = Quirurgico_rehosp,
         dias_hosp2 = Numero_Dias_Hospitalario_rehosp,
         dias_uci2 = Numero_Dias_Uci_rehosp,
         dias_uce2 = Numero_Dias_Uce_rehosp,
         pago_diag2 = Valor_Pagado_Diagnostico_rehosp,
         rehosp_oms1 = rehosp_cat_oms,
         rehosp_oms2 = rehosp_subcat_oms) %>%
<<<<<<< HEAD
  mutate(quirur1 = ifelse(quirur1 == 1, 'Si', 'No'),
         quirur2 = ifelse(quirur2 == 1, 'Si', 'No'),
=======
  mutate(quirur1 = ifelse(quirur1 == 1, 'Si','No'),
         quirur2 = ifelse(quirur2 == 1, 'Si','No'),
>>>>>>> 7a95f5fd7c574f5dce3b398aed2513147751a0f0
         rehosp_oms1 = ifelse(rehosp_oms1 == 1, 'Si','No') ,
         rehosp_oms2 = ifelse(rehosp_oms2 == 1, 'Si','No') ,
         rehosp_dane = ifelse(rehosp_dane == 1, 'Si','No') ,
         estrato = ifelse(estrato == -1 | estrato == 0, NA, estrato),
         ingreso = as.factor(ingreso),
         est_civil = as.factor(est_civil),
         ramo = as.factor(ramo),
         genero = as.factor(genero),
         diag1 = as.factor(diag1),
         diag2 = as.factor(diag2),
         ciudad = as.factor(ciudad),
         quirur2 = as.factor(quirur2),
         quirur1 = as.factor(quirur1),
         rehosp_oms1 = as.factor(rehosp_oms1),
         rehosp_oms2 = as.factor(rehosp_oms2),
         rehosp_dane = as.factor(rehosp_dane) ) -> data_rehosp_s
head(data_rehosp_s)
```
Variables numéricas (11):

* <b>edad:</b> Edad del asegurado en el momento de la hospitalizacion
* <b>marcas:</b> Cantidad de marcas confirmadas del asegurado
* <b>dias_hosp1:</b> Dias de hospitalizacion
* <b>dias_uci1:</b> Numero dias en uci
* <b>dias_uce1:</b> Numero dias en uce
* <b>pago_diag1:</b> Valor pagado primera hospitalizacion
* <b>dias_sig_hosp1:</b> Dias hasta la siguiente hospitalizacion
* <b>dias_hosp2:</b> Dias de hospitalizacion
* <b>dias_uci2:</b> Dias en uci
* <b>dias_uce2:</b> Dias en uce
* <b>pago_diag2:</b> Valor pagado


Variables nominales (13):

* <b>estrato:</b> Estrato Vivienda (0,1,2,3,4,5,6,-1)
* <b>ingreso:</b> Rango de ingresos
* <b>estado_civil:</b> Estado civil (C,D,S,U,V,-1)
* <b>genero:</b> Genero del asegurado (M,F)
* <b>ramo:</b> Ramo al que pertenece el asegurado
* <b>ciudad:</b> Ciudad de contacto del asegurado
* <b>diag1:</b> Codigo Diagnostico cie10 de la atencion
* <b>quirurgico1:</b> Si tuvo algun tipo de servicio relacionado a procedimiento quirurgico
* <b>diag2:</b> Codigo Diagnostico cie10 de la rehospitalizacion
* <b>quirurgico2:</b> Si tuvo algun tipo de servicio relacionado a procedimiento quirurgico
* <b>rehosp_dane:</b> Similitud tabla mortalidad dane
* <b>rehosp_cat_oms:</b> Similitud categoria cie10
* <b>rehosp_subcat_oms:</b> Similitud subcategoria cie10 </br>

Generamos estadistica descriptiva de los datos
```{r, message = FALSE, warning = FALSE, echo = FALSE, eval =TRUE}
summary(data_rehosp_s)
```

<br><h4>Análisis de Registros Pérdidos</h4>

En la gráfica siguiente podemos observar que hay en total 3 variables que no contienen registros vacios: estrato, estado civil e ingreso.

A nivel individual el porcentaje de valores perdidos para todos los casos es superior al 25%. De forma combinada hay 318 registros vacíos en ingreso, 259 en sólo el estrato y 144 en el estado civil, el resto  de los campos nulos corresponde a combinaciones entre dos variables; por ende no podemos decir que la probabilidad de que falte un valor depende solo del valor observado, y usar un método para imputarlo (la forma no es aleatoria).

```{r, message = FALSE, warning = FALSE, echo = FALSE, eval =TRUE, fig.width=10}
aggr(data_rehosp_s, 
     combined = FALSE, 
     numbers = TRUE, 
     prop = c(TRUE, FALSE),
     col = c("#CCE5FF", "#0066CC"),
     cex.axis = 0.7,
     border = NA,
     ylab = c("Proporción de Datos Perdidos", "Combinaciones"))
```

Para corroborar que los datos no faltan al azar, se realiza un grafico de correlación que nos ayude a verificar lo anterior. Para ello, construimos un dataframe que indique si el campo está vacio (1) o no (0); con esta información seleccionamos sólo aquellas columnas que tienen algunos (no todos) sus registros nulos y finalmente creamos la matrix de correlación.

Esta matrix a un nivel de significancia del 5% comprueba nuestra hipótesis inicial de no aleatoriedad.

```{r, message = FALSE, warning = FALSE, echo = FALSE, eval =TRUE}
matrix_miss <- as.data.frame(abs(is.na(data_rehosp_s)))
only_miss <- matrix_miss[,sapply(matrix_miss, sd) > 0]
corr_miss <- round(cor(only_miss),3)
p.mat <- cor_pmat(only_miss)

ggcorrplot(corr_miss, 
           type = "lower",
           outline.col = "white",
           p.mat = p.mat,
           sig.level = 0.05,
           ggtheme = ggplot2::theme_minimal,
           lab = TRUE,
           colors = c("#99CCFF", "white", "#0066CC")) + 
  labs(title = "Correlacion entre datos perdidos por columna")
```

#Boxplot
```{r, message = FALSE, warning = FALSE, echo = FALSE, eval =TRUE}
ggplot(
  data_rehosp_s, 
       aes(x = rehosp_oms1, 
           y=edad, 
           color=rehosp_oms1)) +
  geom_boxplot() + 
  labs(title="Edad por rehosp",
       x="Rehosp", 
       y = "Edad") + 
  theme_minimal() +
  theme(plot.title = element_text(hjust = 0.5), 
        legend.position = "none") + 
  scale_colour_brewer(palette="Paired")

ggplot(
  data_rehosp_s, 
  aes(x=rehosp_oms1, 
      y=dias_hosp2,
      color=rehosp_oms1)) +
  geom_boxplot() + 
  labs(title="Dias hospit2 por rehosp",
       x="Rehosp", 
       y = "Dias hospit2")  + 
  theme_minimal() + 
  theme(plot.title = element_text(hjust = 0.5),legend.position = "none") + 
  scale_colour_brewer( palette="Paired")

```
#Histogramas
```{r, message = FALSE, warning = FALSE, echo = FALSE, eval =TRUE}
data_rehosp_s %>%
  group_by(rehosp_oms1)%>%
  summarise(prom_edad = mean(edad)) -> mean_edad

ggplot(data=data_rehosp_s, 
       aes(data_rehosp_s$edad, 
           color=rehosp_oms1)) + 
  geom_histogram(breaks=seq(18, 100, by = 4), 
                 alpha = .2,
                 fill="white",
                 position = "identity",
                 size=0.8) + 
  geom_vline(data = mean_edad, 
             aes(xintercept=prom_edad, 
                 color=rehosp_oms1),
             linetype="dashed") +
  labs(title="Histograma por Edad", 
       x="Edad", 
       y="Frecuencia") + 
  theme_minimal() + 
  theme(plot.title = element_text(hjust = 0.5)) +
  scale_color_manual(values = c("#99CCFF", "#0066CC"))
```
```{r, message = FALSE, warning = FALSE, echo = FALSE, eval =TRUE}
data_rehosp_s %>% 
  group_by(rehosp_oms1, estrato) %>%   
  summarize(frec = n()) %>%
  ggplot(., aes(x = estrato, fill = estrato, y = frec)) +
  geom_bar(stat = "identity") +
  facet_wrap(~ rehosp_oms1) +
  theme_minimal() +
  xlab("Estrato") + 
  ylab("Frecuencia") +
  ggtitle("Distribución Estrato") +
  theme(plot.title = element_text(hjust = 0.5), legend.position = "none")
  
```
#Otra manera
```{r, message = FALSE, warning = FALSE, echo = FALSE, eval =TRUE}
data_rehosp_s %>% 
  ggplot(., aes(x = estrato)) +
  geom_bar(aes(fill = rehosp_oms1),
           position = position_dodge(), 
           na.rm = TRUE) +
  theme_minimal() +
  labs(x = "Estrato", 
       y = "Frecuencia", 
       fill = "Rehospitalización") +
  ggtitle("Distribución Estrato") +
  theme(plot.title = element_text(hjust = 0.5)) + scale_fill_brewer(palette = "Paired")
```